臺灣高等法院刑事裁定
111年度毒抗字第276號
抗  告  人  
即  聲請人  張智傑



上列抗告人因違反毒品危害防制條例案件，不服臺灣桃園地方法
院，中華民國111年2月22日駁回其聲請重新審理之裁定（110年
度毒聲重字第49號），提起抗告，本院裁定如下：
    主  文
抗告駁回。                                              
    理  由
一、原裁定意旨略以：抗告人即聲請人張智傑（下稱抗告人）因
    施用第一級、第二級毒品案件，經原審法院以109年度毒聲
    字第205號裁定其令入勒戒處所觀察、勒戒，續經原審法院
    以109年度毒聲字第373號裁定其令入戒治處所強制戒治，其
    不服提起抗告，由本院以109年度毒抗字第185號案件實體審
    酌後，認抗告無理由而裁定駁回抗告確定等情，有本院被告
    前案紀錄表及上開裁定書等在卷可憑，足認本件強制戒治處
    分之實體確定裁定為本院裁定，揆諸最高法院89年度台非字
    第76號判決意旨說明，本件應向原裁定確定法院即本院聲請
    重新審理，原審法院並無管轄權，聲請人誤向無管轄權之原
    審法院聲請重新審理，程序自有未合，應予駁回等語。
二、抗告意旨略以：關於有無繼續施用毒品傾向之評估標準，法
    務部於民國110年3月26日修正「有無繼續施用毒品傾向評估
    標準評分說明手冊」，斯時抗告人仍於戒治所執行觀察、勒
    戒，若依修正後之評估標準計算，重新評分應為49分，已符
    合無繼續施用毒品傾向，爰懇請本院詳查云云。
三、按觀察、勒戒及強制戒治之裁定確定後，有毒品危害防制條
    例第20條之1第1項第1至6款情形之一，認為應不施以觀察、
    勒戒或強制戒治者，受觀察、勒戒或強制戒治處分之人，或
    其法定代理人、配偶，或檢察官得以書狀敘述理由，聲請原
    裁定確定法院重新審理。毒品危害防制條例第20條之1第1項
    定有明文。又按所謂確定裁定，如因抗告不合法而駁回，固
    指原審法院之裁定；倘裁定經提起抗告，已由上級審法院實
    體裁定，則確定裁定即指上級審法院之裁定（最高法院89年
    度台非字第76號判決意旨參照）。
四、經查：
（一）抗告人因施用第一、二級毒品犯行，前經原審法院以109
      年度毒聲字第205號裁定其令入勒戒處所觀察、勒戒，其
      期間不得逾2月，嗣經原審法院以109年度毒聲字第373號
      裁定其令入戒治處所強制戒治，其不服提起抗告，經本院
      以109年度毒抗字第185號以抗告無理由而裁定駁回抗告確
      定，有上開裁定書、本院被告前案紀錄表在卷可稽，是本
      件抗告人強制戒治處分之確定裁定應為本院109年度毒抗
      字第185號裁定，抗告人依法應向本院聲請重新審理，其
      誤向原審法院聲請重新審理，於法自有未合。
（二）原審以其無管轄權為由，駁回抗告人重新審理之聲請，核
      其認事用法並無不當。至聲請重新審理程序因違背法律上
      之程式經裁定駁回者，非抗告程序中所得補正，倘抗告人
      認有聲請重新審理之理由，自應另行依法向本院聲請。抗
      告意旨猶執前詞，指摘原裁定不當，為無理由，應予駁回
      。
據上論斷，應依刑事訴訟法第412條，裁定如主文。
中　　華　　民　　國　　111 　年　　3 　　月　　30　　日
                  刑事第十七庭  審判長法　官  鄭水銓
                                      法　官  黃雅芬
                                      法　官  沈君玲
以上正本證明與原本無異。
不得再抗告。
                                      書記官  曾彥碩
中　　華　　民　　國　　111 　年　　3 　　月　　31　　日